臺灣板橋地方法院刑事判決　　　　　　　 96年度易字第126號
公　訴　人　臺灣板橋地方法院檢察署檢察官
被　　　告　甲○○
輔佐人即
被告之父　　乙○○
被　　　告　戊○○
上列被告因傷害等案件，經檢察官提起公訴（九十五年度偵字第
二七八六六號），本院判決如下：
    主  文
甲○○共同傷害人之身體，處有期徒刑月，如易科罰金，以新
臺幣壹仟元折算壹日。
戊○○公訴不受理。
    事  實
一、甲○○於民國九十五年十月三十一日凌晨一時許，與友人即
    案外人陳致廷等人騎乘機車至臺北縣新莊市○○街一三二號
    「阿蘭檳榔攤」前，適遇丁○○、丙○○等人到場欲找事主
    ，談判車禍賠償之事，甲○○與在場五至六名之不詳姓名之
    成年男子基於共同傷害之犯意聯絡，持木棒、燃燒信號彈等
    物，毆打與燒傷丙○○，及持木棒歐打丁○○，致丙○○臉
    部受有多處撕裂傷、臉部與背部二度燒燙傷，致丁○○受有
    頭部鈍傷併頭皮下血腫、頭皮三處撕裂傷等傷害。
二、案經丙○○、丁○○訴由臺北縣政府警察局新莊分局移送臺
    灣板橋地方法院檢察署檢察官偵查起訴。
    理  由
壹、有罪部分（即甲○○傷害部分）：
一、告訴人丙○○、丁○○、證人趙章明、黃啟榮於偵查中向檢
    察官結證之證詞，為無顯不可信之情況，依刑事訴訟法第一
    百五十九條之一第二項有證據能力；長庚紀念醫院、新泰綜
    合醫院診斷證明書各一紙，為被告以外之人於審判外之書面
    陳述，惟當事人均未於言詞辯論終結前聲明異議，依同法第
    一百五十九條之五第二項之規定，亦均有證據能力，核先敘
    明。
二、訊據被告甲○○坦承與友人於事實欄所載之時間騎乘機車至
    上揭地點，並點燃信號彈、持木棒等行為，惟矢口否認有傷
    害之犯行，辯稱：伊在案發地點，看到有認識的人，即過去
    跟打招呼，但見一群人打起來，伊不知係何人，伊正要騎機
    車離去，就被告戊○○推倒，且有五、六個人過來圍毆伊，
    伊在逃跑過程中，看到信號彈，伊就撿起來有引發丟過去，
    後來也有撿起木棒，是想要反抗，但是還沒有用到就被人打
    暈，伊沒有拿信號彈燒告訴人丙○○，及打告訴人丁○○云
    云。經查：被告甲○○如何引燃信號彈、持木棒毆打告訴人
    等之過程業據告訴人於偵查及本院審理時結證，告訴人丙○○於偵查中結證稱：「甲○○就帶了二、三十個人騎著摩托
    車拿著信號彈、棒球棒來，就朝我們臉部丟信號彈。」、本
    院審理時結證稱：「被告江從身上拿信號彈來，直接對著我
    身上燒。」、「臉部、脖子與背部。」、「（問：攻擊你的
    過程中，其他二、三十人有無一起圍上來攻擊？）有五、六
    個圍上來攻擊。」等語，告訴人丁○○於偵查中結證稱：「
    後來甲○○及一堆人帶著煙火及三截棍過來打我們。」等語
    ，本院審理中再證稱：「我第一眼看到他（按指被告）的時
    候，他從機車上下來，我只看到他下來，就衝到丙○○那邊
    ，拿一個信號彈燒丙○○，後來就一堆人圍到我這邊拿木棍
    （棒）、警棍打我。」、「（問：總共有多少人走向丙○○
    ？）五、六個人。」、「（問：當一群人走向你的時候，他
    們對你做什麼事情？）被一群人用木棍（棒）打，打我頭。
    」等語明確，並有在場證人趙章明於偵查中所證：「不到五
    分鐘，姓江（世隆）的就整群人約三、四十個人過來，過來
    就罵髒話，罵完就開始打人，有用機車大鎖、信號彈打人，
    我只記得有江有打人。」等語，證人黃啟榮於從查中亦結證
    稱：「我有看到江（世隆）拿信號彈見人就打。」等語可證
    。復有卷附長庚紀念醫院、新泰綜合醫院診斷證明書各一紙
    足按，告訴人所述被告甲○○出手毆打之方式、持用之器物
    ，與告訴人所受之傷害情形相符，所證又與在場證人所證之
    詞亦相互吻合，告訴人之證詞堪信以為真，資足以證明被告
    甲○○之犯罪。被告甲○○雖否認犯行，惟已經自承在案發
    現場持有信號彈及木棒之行為，雖辯稱係在遭受攻擊後始再
    拾起預供防衛之用云云，惟被告甲○○如何持上揭器物攻擊
    、毆打告訴人，均經告訴人指證歷歷如前，再以被告甲○○
    若如所辯並未與不詳姓名之人士同至案發現場並對告訴人等
    施以攻擊，何有可能撿起未引燃之信號彈，蓋信號彈非一般
    隨手可得之物，告訴人敵對之一方，持信號彈之目的即在引
    燃後施以攻擊，豈有到場後棄置地上之可能，是被告甲○○
    所辯信號彈係遭受攻擊後始撿拾而來，已有可疑之處，告訴
    人丁○○在本院證稱：被告甲○○自機車上下來，即衝到告
    訴人丙○○那邊，拿一個信號彈燒丙○○等語反較合情理而
    可採信，且被告亦不否認有持木棒之事實，衡之被告甲○○
    持本棒時即係在多人互毆之情形，被告甲○○持木棒之目的
    除能供防衛之用外，亦有攻擊之可能，被告甲○○辯稱：未
    與不詳姓名之人共同犯罪云云，惟案外人陳致廷於警詢中稱
    ：係被告甲○○叫伊到中誠街一三二號案發地點，至於為何
    要去，被告甲○○只有說跟伊一起去並未告知等語（見偵卷
    第二十六頁），足見被告甲○○確有帶人於案發時到場之事
    實，到場後又參與攻擊告訴人之行為，所為與該等下手施行
    毆打犯行之不詳姓名之人士，即有犯意聯絡及行為分擔，自
    應負共犯之罪責。綜上，被告甲○○所辯應係犯罪卸責之詞
    ，不足採信，本件事證明確，犯行堪予認定，應依法論科。
三、核被告甲○○所為，係犯刑法第二百七十七條第一項普通傷
    害罪。被告與五至六名不詳姓名之成年人士施以傷害行為，
    有犯意聯絡及行為分擔，為共同正犯。被告與不詳姓名之人
    士於同時同地，圍毆告訴人等二人，顯係基於一共同之犯意
    分擔實施行為，侵害不同之人身法益，而犯數罪名，應依刑
    法第五十五條之規定，論以一傷害罪。爰審酌被告甲○○糾
    眾在公開場所，對告訴人等施以暴力，嚴重助長社會暴戾風
    氣，暨其犯罪之動機、目的、手段、智識程度、告訴人等所
    受身體傷害程度、迄今未與告訴人等達成和解等一切情狀，
    量處如主文所示之刑，並諭知易科罰金之折算標準，以示懲
    儆。末查，扣案之信號彈三枚、木棒一枝等物，雖為現場所
    查扣被告甲○○用以犯罪之物，信號彈已經燃燒完畢，持以
    攻擊之木棒，細究卷證資料，無證據足以證明為被告甲○○
    等人所有，爰均不為沒收之諭知，附此敘明。
四、公訴意旨另略以：被告甲○○於事實欄所載之時、地，毆打
    告訴人戊○○，致告訴人戊○○受有左手第二手指與第三指
    掌指關節處瘀腫傷、右手第三指擦挫傷；復基於毀損之犯意
    ，毀壞上址內金銀紙店告訴人戊○○所有椅子一張，致令不
    堪用，因認被告另涉犯刑法第二百七十七條第一項之傷害罪
    、第三百五十四條之毀損罪嫌云云。按告訴乃論之罪，告訴
    人於第一審辯論終結前得撤回其告訴，又告訴經撤回者，應
    諭知不受理之判決，刑事訴訟法第二百三十八條第一項、第
    三百零三條第三款定有明文。查本件告訴人戊○○告訴被告
    甲○○毀損案件，公訴人認被告甲○○係觸犯刑法第二百七
    十七條第一項之傷害罪、第三百五十四條之毀損罪，依同法
    第第二百八十七條前段、第三百五十七條之規定，均須告訴
    乃論。茲據告訴人戊○○於本院審理時撤回其告訴，有本院
    審理筆錄一紙在卷可稽，揆諸首開說明，原應為不受理之判
    決，惟公訴意旨認此一部分與本院上揭判決有罪之傷害犯行
    ，有裁判上一罪之想像競合犯之關係，爰均不另為不受理判
    決。
貳、不受理部分（被告戊○○被訴傷害部分）：
一、公訴意旨略以：被告戊○○竟基於傷害人身體之犯意，在上
    揭事實欄所載之時間、地點，以木棒等物毆打告訴人甲○○
    ，致告訴人甲○○受有頭皮撕裂傷、臉部擦傷、左肩挫傷、
    右前臂挫傷等傷害，因認被告戊○○係涉犯刑法第二百七十
    七條第一項之傷害罪嫌云云。
二、按告訴乃論之罪，告訴人於第一審辯論終結前得撤回其告訴
    ，又告訴經撤回者，應諭知不受理之判決，刑事訴訟法第二
    百三十八條第一項、第三百零三條第三款定有明文。
三、本件告訴人即被告甲○○告訴（互相告訴）被告戊○○傷害
    案件，公訴意旨認係犯刑法第二百七十七條第一項之傷害罪
    嫌，依同法第二百八十七條前段之規定，須告訴乃論。茲據
    告訴人甲○○於本院審理時撤回對於被告戊○○之告訴，有
    卷審理筆錄可稽。揆諸上開說明，應為不受理判決之諭知。
據上論斷，應依刑事訴訟法第二百九十九條第一項前段、第三百
零三條第三款，刑法第二十八條、第二百七十七條第一項、第五
十五條、第四十一條第一項前段，刑法施行法第一條之一，判決
如主文。
本案經檢察官朱立豪到庭執行職務。
中　　華　　民　　國　　96　　年　　6 　　月　　29　　日
                  臺灣板橋地方法院刑事第十八庭
                          審判長法　官  連育群
                                法  官  吳幸娥
                                法  官  王綽光
以上正本證明與原本無異
如不服本判決應於送達後10日內向本院提出上訴狀
                                書記官　許清秋
中　　華　　民　　國　　96　　年　　7 　　月　　2 　　日
附錄本案論罪科刑法條全文：
附錄本案所犯法條全文
中華民國刑法第277條第1項
傷害人之身體或健康者，處3年以下有期徒刑、拘役或1千元以下
罰金。
